【裁判字號】    99,易,67
【裁判日期】    990409
【裁判案由】    竊盜
【裁判全文】
臺灣士林地方法院刑事判決                99年度易字第67號
公  訴  人  臺灣士林地方法院檢察署檢察官
被      告  甲○○
            乙○○
上列被告等因竊盜案件，經檢察官提起公訴（98年度偵字第1569
0 號、第16317 號，99年度偵字第2463號），被告二人於準備程
序中均就被訴事實為有罪之陳述，經本院裁定進行簡式審判程序
後，判決如下：
    主  文
甲○○踰越安全設備竊盜，累犯，處有期徒刑玖月；又攜帶兇器
竊盜，累犯，處有期徒刑玖月；又攜帶兇器竊盜，累犯，處有期
徒刑玖月，扣案之壓力剪壹支沒收。應執行有期徒刑壹年陸月，
並應於刑之執行前，令入勞動場所強制工作參年。扣案之壓力剪
壹支沒收。
乙○○幫助攜帶兇器竊盜，累犯，處有期徒刑陸月，如易科罰金
，以新臺幣壹仟元折算壹日，扣案之壓力剪壹支沒收。
    事實及理由
一、本案犯罪事實及證據，除下列補充及更正部分外，餘均引用
    附件檢察官起訴書之記載：
（一）事實部分：附件犯罪事實欄一第1 行所載「因施用毒品案
      件」應補充為「因施用第一級、第二級毒品案件」、第2
      行所載「第214 號判決處應執行有期徒刑1 年4 月確定」
      應補充為「第214 號判決分別判處有期徒刑10月、7 月確
      定」、第4 行所載「上開案件合併執行並經減刑後」應補
      充為「上開三件宣告刑經本院裁定減刑並定應執行刑，甲
      ○○入監執行後」、第6 行至第7 行所載「經同法院分別
      判處有期徒刑3 月、4 月確定」應補充為「經同法院分別
      以95年度易字第548 號、95年度士簡字第861 號判決判處
      有期徒刑4 月、3 月確定」、第8 行所載「98年10月11日
      前之10月」應補充為「98年10月11日前之同年10月」、第
      10行所載「毀越」應更正為「踰越」、第11行至第12行所
      載「並破壞竊屬於... 進入貨櫃屋內，」應予刪除、第22
      行至第23行所載「98年10月24日前之10月」應補充為「98
      年10月24日前之同年10月」、第26行所載「越過屬於安全
      設備之鐵絲網」應更正為「穿過鐵絲網縫隙」、第30行所
      載「銅線變賣」應補充為「銅線欲加變賣」、第38行至第
      39行所載「而與乙○○共同基於意圖為自己不法所有之犯
      意聯絡，」應更正為「乙○○明知甲○○欲前往上址博達
      公司竊取電纜線，竟基於幫助之犯意」、第42行所載「越
      過屬於安全設備之鐵絲網」應更正為「穿過鐵絲網縫隙」
      。
（二）證據部分：尚應補充被告二人於本院之自白。
二、應適用之法條：查被告甲○○使用之壓力剪，質地堅硬，足
    供兇器使用，是核被告甲○○所為附件起訴書犯罪事實欄一
    之(一)的犯行，係犯刑法第321 條第1 項第2 款之踰越安全設
    備竊盜罪，被告甲○○所為附件起訴書犯罪事實欄一之(二)、
    (三)的犯行，均係犯刑法第321 條第1 項第3 款之攜帶兇器竊
    盜罪；被告乙○○對被告甲○○所為附件起訴書犯罪事實欄
    一之(三)的犯行施以助力，故係犯刑法第30條第1 項、第321
    條第1 項第3 款之幫助攜帶兇器竊盜罪。被告乙○○乃基於
    幫助之犯意幫助被告甲○○為竊盜犯行，且未參與構成要件
    行為，應僅論以幫助犯，檢察官於起訴書內認應論以共同正
    犯關係，尚有誤會。被告甲○○所犯上開三罪間，犯意各別
    ，行為互殊，應予分論併罰。查被告甲○○、乙○○有如附
    件起訴書犯罪事實欄所載及本院上開補充後之前案紀錄，被
    告甲○○所受徒刑之宣告甫於民國96年8 月25日縮刑期滿執
    行完畢，被告乙○○所受徒刑之宣告則甫於96年1 月11日以
    易科罰金方法執行完畢之事實，有臺灣高等法院被告前案紀
    錄表2 份在卷可參，其二人受徒刑執行完畢後，被告甲○○
    於5 年以內故意再犯本案3 件有期徒刑以上之罪，均為累犯
    ，被告乙○○於5 年以內亦故意再犯本案1 件有期徒刑以上
    之罪，亦為累犯，皆依刑法第47條第1 項之規定加重其刑。
    被告乙○○為幫助犯，應依刑法第30條第2 項之規定減輕其
    刑，並依先加後減之例為之。爰審酌被告甲○○前於92年、
    93年間，因連續犯下9 起竊盜案，經本院以93年度易字第40
    1 號案件判處有期徒刑2 年6 月確定，此有臺灣高等法院被
    告前案紀錄表、該案判決書各1 份在卷可參，詎其於96年8
    月25日縮刑期滿執行完畢後，自稱經營2 年火鍋店生意，即
    又如出一轍而為同性質犯行3 起，顯見其仍未知悔改，且應
    係認為以竊盜維生優於經營火鍋業，始重作馮婦，及審酌被
    告二人犯罪之動機、目的、手段、犯後坦承犯行之態度等一
    切情狀，就其等所犯分別量處如主文所示之刑，並就被告甲
    ○○部分定其應執行之刑，就被告乙○○部分諭知易科罰金
    之折算標準。被告甲○○係18歲以上之竊盜犯，其前因連續
    犯下竊盜案入監執行完畢後，自稱經營2 年火鍋店生意，又
    放棄正途而犯下本案多起竊盜犯行，被告無心藉由工作自食
    其力之情甚明，堪認其具有犯竊盜罪之習慣，非令其入勞動
    場所強制工作，不足以矯治，爰依竊盜犯贓物犯保安處分條
    例第3 條第1 項之規定，令其於刑之執行前入勞動場所強制
    工作3 年，以期矯正其犯罪習慣，故併為保安處分之諭知。
    扣案之壓力剪1 支，為被告甲○○所有，供被告二人為附件
    起訴書犯罪事實欄一之(三)的竊盜犯行所用之物，爰對被告二
    人均宣告沒收。至於扣案被告乙○○所有車牌號碼為G9-442
    3 號自小客車1 輛，僅係被告甲○○竊盜行為完成後，用以
    搬運贓物之工具，非供其等竊盜用，爰不宣告沒收，並用以
    符合比例原則。
三、依刑事訴訟法第299 條第1 項前段、第273 條之1 第1 項、
    第310 條之2 、第454 條，刑法第30條第1 項、第2 項、第
    321 條第1 項第2 款、第3 款、第47條第1 項、第41條第1
    項前段、第51條第5 款、第38條第1 項第2 款，竊盜犯贓物
    犯保安處分條例第3 條第1 項、第4 條、第5 條第1 項，判
    決如主文。
四、如不服本判決，得於收受判決書送達之日起10日內，向本院
    提起上訴。
本案經檢察官蔡元仕到庭執行職務。
中    華    民    國    99    年    4     月    9     日
                              臺灣士林地方法院刑事第五庭
                                  法  官  鄭光婷
以上正本證明與原本無異。
如不服本判決應於收受判決後10日內向本院提出上訴書狀，並應
應敘述具體理由。其未敘述上訴理由者，應於上訴期間屆滿後20
日內向本院補提理由書 (均須按他造當事人之人數附繕本)「 切
勿逕送上級法院」。
                                  書記官  徐仁豐
中    華    民    國    99    年    4     月    19    日
附錄本判決論罪科刑法條：
中華民國刑法第321 條第1 項第2、3 款
犯竊盜罪而有左列情形之一者，處6 月以上、5 年以下有期徒刑
：
二、毀越門扇、牆垣或其他安全設備而犯之者。
三、攜帶兇器而犯之者。

司法院資訊處製作；財團法人民間司法改革基金會備份。
